【裁判字號】    89,軍上,28
【裁判日期】    890517
【裁判案由】    逃亡
【裁判全文】
臺灣高等法院高雄分院刑事判決                      八十九年度軍上字第二八號
    上  訴  人
    即  被  告  甲○○
右上訴人因逃亡案件，不服國防部高等軍事法院高雄分院中華民國八十九年四月十二
日第二審判決（八十九年高判字第０四七號，起訴案號：國防部南部地方軍事法院檢
察署八十九年平偵(二)字第０六三號），提起上訴，本院判決如左：
    主  文
上訴駁回。
    理  由
一、按軍事審判法第一百八十一條第五項規定，被告不服高等軍事法院宣告有期徒刑
    之上訴判決者，得以判決違背法令為理由，向高等法院提起上訴。是當事人向高
    等法院提起上訴，應以高等軍事法院宣告有期徒刑之上訴判決，違背法令為理由
    ，係屬法定要件，如果上訴狀並未依據卷內訴訟資料，具體指摘原判決不適用何
    種法則或如何適用不當，或所指原判決之不法情事，顯與法律規定得為向高等法
    院提起上訴理由之違法情形不相適合時，均應認其上訴違背法律上之程式，予以
    駁回。
二、本件上訴人上訴意旨略以：因上訴人甲○○於民國八十九年一月十二日請事假回
    去辦理身分證及照相，應於同日晚上九時返營收假，但因與其同住之三叔感情不
    睦以致上訴人情緒不穩定，無心返營收假，迄於八十九年一月二十五日晚上十一
    時三十分許因心生悔悟，向鳳山憲兵隊投案。因上訴人在家身為長子，且其姊已
    嫁人。又因上訴人家中信奉佛教，家境不是很好，只剩上訴人可供奉父親靈祠，
    並有義務奉養八十五歲高齡之祖母。上訴人已知過錯，懇請法官給予上訴人一次
    自新機會，改判易科罰金之刑，讓上訴人早日回去供奉父親靈祠，奉養祖母云云
    。
三、本件原判決維持第一審判決，認為上訴人於八十九年一月十二日上午八時許，自
    台灣駐地請假離營，應於同日晚上九時返營銷假，竟因不適應部隊生活而逾假未
    歸，迄同年月二十五日晚上十一時三十分許，始自行向鳳山市憲兵隊投案，認上
    訴人觸犯陸海空軍刑法第九十三條第三款之無故離役罪。其理由係以上訴人對逃
    亡之犯行已坦承不諱，並經證人即該管上尉連長曹志聖證實在卷，復有國防部南
    部地方軍事法院檢察署於八十九年一月二十日以法平字第四二四號函發布通緝
，有通緝查覆單可憑，並認上訴人縱身有痼疾或有家累屬實，亦應循正當管道求
    助解決，不得因此自認不適應軍中生活，而起意逃亡，置兵役於不顧，綜合全案
    調查證據之結果，認上訴人涉犯陸海空軍刑法第九十三條第三款之無故離役罪，
    復審酌上訴人曾犯逃亡罪，及主動投案等一切情狀，量處上訴人有期徒刑十月，
    因而駁回其在軍事法院第二審之上訴，經核原判決從形式上觀察，尚無認定事實
    不憑證據或採證違背法則之情形存在。上訴意旨謂其犯罪動機係因與同住之三叔
    感情不睦，以致情緒不穩定，無心返營收假，及須供奉父親靈祠，奉養高齡祖母
    ，請求從輕量刑云云，並未指摘原判決有何違背法令，是其上訴違背法律上之程
    式，應予駁回。
據上論斷，應依軍事審判決第二百零六條第一項、刑事訴訟法第三百六十七條前段，
判決如主文。
中    華    民    國     八十九     年       五       月     十七   日
                              臺灣高等法院高雄分院刑事第三庭
                                  審判長法官  莊秋桃
                                        法官  謝宏宗
                                        法官  魏式璧
右正本證明與原本無異。
不得再上訴。
                                      書記官  楊茱宜
中    華    民    國     八十九     年       五       月    十九    日
                                                                 Ｊ


司法院資訊處製作；財團法人民間司法改革基金會備份。
